臺灣彰化地方法院民事裁定
110年度司繼字第806號
聲  請  人  辛佩羿律師

上列聲請人聲請酌定遺產管理人報酬事件，本院裁定如下：
    主  文
聲請人擔任被繼承人陳正忠遺產管理人之報酬酌定為新台幣陸萬
伍仟元，及確定墊付之遺產管理費用新臺幣壹仟貳佰伍拾伍元。
程序費用新臺幣壹仟元由被繼承人陳正忠之遺產負擔。
    理  由
一、本件聲請意旨略以：聲請人前經本院109年度司繼字第614號
    裁定選任為被繼承人陳正忠（身分證統一編號：Z000000000
    號）之遺產管理人，被繼承人所遺不動產經債權人聲請強制
    執行，於110年5月12日拍定在案，為此聲請核定遺產管理人
    報酬新臺幣（下同）100,000元及代墊之管理費用15,413元
    等語。
二、按遺產管理人得請求報酬，其數額由法院按其與被繼承人之
    關係、管理事務之繁簡及其他情形，就遺產酌定之，必要時
    ，得命聲請人先為墊付，民法第1183條定有明文。次按聲請
    法院處理關於酌定遺產管理人報酬事件所定應經親屬會議處
    理之事件，專屬被繼承人住所地法院管轄；法院就前條第5
    項所定事件所為裁定時，得調查遺產管理人所為遺產管理事
    務之繁簡及被繼承人之財產收益狀況，家事事件法第181條
    第5項、第182條亦有明定。
三、經查：
  ㈠聲請人前經本院109年度司繼字第614號選任為被繼承人陳正
    忠之遺產管理人，本件並未經親屬會議酌定遺產管理人之報
    酬，聲請人管理遺產之職務雖尚未完全終結，惟於強制執行
    程序終結後，相關費用請求權將無從實現，有即時於強制執
    行程序中聲明參與分配之必要，是聲請人請求酌定報酬，非
    無理由，應予准許。
  ㈡聲請人主張就任遺產管理人後，已支出之代墊費用包含公示
    催告聲請費新臺幣（下同）1,000元、本院109年度司繼字第
    1093號聲請核定遺產管理人報酬之聲請費用1,000元、辦理
    被繼承人陳正忠財產清冊之公證費用1,000元及計程車交通
    費用395元、戶政規費15元及計程車交通費用340元、至國稅
    局申請被繼承人財產歸戶查詢清單之計程車交通費用370元
    、預扣日後解除遺產管理人職務費用1,010元（含便利商店
    繳費手續費）及郵資43元、本件所有寄出之郵資240元、庶
    務費用（複印、掃描、與債權人往來電話費等）因無法實際
    計價，以約10,000元計算，共支出代墊費用15,413元。
  ㈢就聲請人代墊之聲請公示催告程序費用1,000元，因本院109
    年度司家催字第50號裁定已載明程序費用由被繼承人陳正忠
    之遺產負擔並已確定其數額，即毋庸重複納入計算，聲請人
    可檢具相關單據及裁定，由遺產中支出，或於執行程序中列
    為執行必要費用而優先受償；本院109年度司繼字第1093號
    之聲請費用1,000元，已於該裁定主文中載明聲請程序費用
    由聲請人負擔，即非屬代墊費用；就預估解除遺產管理人職
    務費用1,010元及郵資43元部分，如聲請人係指管理遺產之
    職務完全終結而欲解除職務，此部分無須另行聲請裁定解除
    職務，該費用不予列計；聲請人已支出之交通費用1,105元
    非屬遺產保存上所必要之費用，惟仍屬聲請人因管理遺產事
    務所為之支出，核屬管理報酬之範疇，關於此部分之支出於
    報酬內一併審酌；就庶務費用10,000元，因未提出單據釋明
    ，此部分不予列入代墊費用內，此部分之勞費亦於報酬內一
    併審酌。是以，聲請人就本件遺產管理事件已支出之代墊費
    用應為1,255元。
  ㈣審酌聲請人處理前揭事務之繁簡、時間，並無實際進行訴訟
    言詞辯論等事項、擔任本件遺產管理人之時間、聲請人尚須
    管理被繼承人之其他遺產等，另考量被繼承人之主要遺產即
    不動產係由民事執行處進行拍賣，認聲請人處理本件遺產管
    理事務之程度尚未達繁雜程度，遺產法律關係相對單純等情
    狀，認本件核予遺產管理人之報酬以65,000元為適當，而前
    開管理報酬及代墊費用，應由被繼承人陳正忠之遺產負擔。
    又遺產報酬之酌定為法院依職權審酌事項，不受當事人聲明
    拘束，故就不予准許部分，自無庸另為駁回之諭知，附此敘
    明。
四、依家事事件法第181條第11項，裁定如主文。
五、如對本裁定抗告，須於裁定送達後10日之不變期間內，向本
    院提出抗告狀，並繳納抗告費新臺幣1,000元。
中　　華　　民　　國　　110 　年　　6 　　月　　11　　日
                  家事法庭      司法事務官　曾怡華